臺灣高等法院高雄分院刑事裁定          100年度抗字第149號
抗  告  人
即受刑人    吳釧瑋
                （現於法務部矯正署高雄看守所附設勒戒所）
上列抗告人因聲請撤銷緩刑案件，不服臺灣高雄地方法院中華民
國100 年5 月23日裁定（100 年度撤緩字第88號），提起抗告，
本院裁定如下：
    主  文
抗告駁回。
    理  由
一、抗告意旨略以：抗告人即受刑人吳釧瑋（下稱受刑人）在外
    工作，並未收到臺灣高雄地方法院檢察署報到通知，母親離
    家出走，家中只剩不識字之祖父代收檢察署通知，致不知公
    函之重要性，非故意於緩刑期內未到檢察署。原裁定認受刑
    人經合法通知，無正當理由，未於緩刑期內，至臺灣高雄地
    方法院檢察署報到，違反保安處分執行法情節重大，而裁定
    撤銷緩刑宣告，自有未當，爰提起抗告，請求撤銷原裁定等
    語。
二、本件受刑人吳釧瑋因犯偽證罪，經臺灣高雄地方法院以99年
    度審訴字第542 號判處有期徒刑6 月，緩刑2 年，緩刑期間
    付保護管束，並於民國99年4 月19日確定等情，有該判決書
    及臺灣高等法院被告前案紀錄表各1 份附卷可稽（見本院卷
    第10頁、臺灣高雄地方法院檢察署100 年度執聲字第1026號
    卷第4 頁），此部分事實堪以認定。按受緩刑之宣告，而違
    反第74條第2 項第1 款至第8 款所定負擔情節重大者，足認
    原宣告之緩刑難收其預期效果，而有執行刑罰之必要者，得
    撤銷其緩刑宣告，刑法第75條之1 第1 項第4 款定有明文。
    又得否撤銷緩刑之宣告，除須符合刑法第75條之1 第1 項各
    款之要件外，另賦予法院決定撤銷與否之權限，亦即由法院
    審核是否符合「足認原宣告之緩刑難收其預期效果，而有執
    行刑罰之必要」，刑法第74條第2 項第6 款及第75條之1第1
    項第4 款分別定有明文。次按，受保護管束人在保護管束期
    間內，應遵守下列事項：(1)保持善良品行，不得與素行不良
    之人往還。(2)服從檢察官及執行保護管束者之命令。(3)不得
    對被害人、告訴人或告發人尋釁。(4)對於身體健康、生活情
    況及工作環境等，每月至少向執行保護管束者報告一次。(5)
    非經執行保護管束者許可，不得離開受保護管束地；離開在
    十日以上時，應經檢察官核准；又受保護管束人違反前條各
    款情形之一，情節重大者，檢察官得聲請撤銷保護管束或緩
    刑之宣告，保安處分執行法第74條之2 及第74條之3 第1項
    分別定有明文。
三、經查，受刑人因前述偽證案件，經臺灣高雄地方法院檢察署
    依卷內所載住所多次合法傳喚執行保護管束，除曾於99 年9
    月28日遵期報到外，餘經臺灣高雄地方法院檢察署3 次合法
    送達告誡函（即報到通知書），其中二次經受刑人本人收受
    、另一次為寄存送達之情況下，受刑人均不遵守該執行命令
    ，而未遵期向執行保護管束者報到，有送達證書3 紙及告誡
    函3 紙附卷可稽（見臺灣高雄地方法院檢察署100 年度執聲
    字第1026號卷第12-15 頁），足認受刑人在保護管束期間內
    ，違反檢察官及執行保護管束者之命令且情節重大，與保安
    處分執行法第74條之2 第2 款、第4 款、同法第74條之3 第
    1 項之規定相符。受刑人雖以前詞置辯，惟查受刑人之祖父
    吳金秋教育程度為小學畢業，對日常生活所用之一般文字顯
    具有理解能力，並非不識字之人，有受刑人全戶戶籍謄本可
    證（見本院卷第12頁），退步言之，受刑人之祖父縱因年老
    視力不佳而無法識字，受刑人之母已離家出走，亦尚有同居
    之受刑人兄長吳明倫（見本院卷第12頁受刑人全戶戶籍謄本
    ）代為拆閱檢察署通知，再轉通知被告，且臺灣高雄地方法
    院檢察署並曾委託高雄市政府警察局小港分局之員警於100
    年1 月14日前之某日，面告受刑人務必至臺灣高雄地方法院
    檢察署報到，有高市警港分偵字第1000000187號函在卷可證
    （見臺灣高雄地方法院檢察署100 年度執聲字第1026號卷第
    16頁），是受刑人前述未收受送達、未受告知云云之辯解，
    顯難採信，其違反執行保護管束者之命令，難認有何正當理
    由。從而，原審認受刑人違反保安處分執行法第74條之2 第
    2 款、第4 款之規定，情節重大，爰依保安處分執行法第74
    條之3 第1 項之規定，撤銷其緩刑之宣告，經核並無不合，
    抗告人執此提起抗告，為無理由，應予駁回。
四、依刑事訴訟法第412 條，裁定如主文。
中    華    民    國    100   年    7     月    5     日
                  刑事第十一庭  審判長法  官  翁慶珍
                                      法  官  孫啟強
                                      法  官  石家禎
以上正本證明與原本無異。
不得再抗告。
中    華    民    國   100    年    7     月    5     日
                                      書記官  黃月瞳